【裁判字號】    95,訴,428
【裁判日期】    950328
【裁判案由】    毒品危害防制條例
【裁判全文】
臺灣臺中地方法院刑事判決               95年度訴字第428號
公  訴  人  臺灣臺中地方法院檢察署檢察官
被      告  甲○○
上列被告因違反毒品危害防制條例案件，經檢察官提起公訴（95
年度毒偵字第223號），本院合議庭裁定由受命法官獨任改行簡
式審判程序審理，判決如下：
    主  文
甲○○連續施用第一級毒品，累犯，處有期徒刑玖月，第一級毒
品海洛因壹包（淨重零點壹參公克，空包裝重零點壹玖公克）沒
收銷燬之，扣案吸管壹支沒收；又連續施用第二級毒品，累犯，
處有期徒刑肆月，第二級毒品安非他命壹包（毛重零點參公克）
沒收銷燬之。應執行有期徒刑壹年，第一級毒品海洛因壹包（淨
重零點壹參公克，空包裝重零點壹玖公克）、第二級毒品安非他
命壹包（毛重零點參公克）沒收銷燬之，扣案吸管壹支沒收。
    事  實
一、甲○○前於民國八十六年間因違反肅清煙毒條例案件，經法
    院判處有期徒刑三年四月確定，刑期起算日為八十七年四月
    二十三日，於八十九年二月四日假釋付保護管束。另於八十
    七年間因違反肅清煙毒條例案件，經臺灣南投地方法院裁定
    送觀察勒戒後，分別經臺灣南投地方法院及本院於八十七年
    八月十二日及八十七年十一月十一日判決免刑確定。復於九
    十年間因施用第一、二級毒品案件，經臺灣南投地方法院於
    九十一年五月三十一日處有期徒刑八月、三月，應執行之刑
    有徒刑十月確定，另上開假釋經撤銷應執行殘刑有期徒刑一
    年六月十四日，並於九十年八月二十九日入監接續執行，於
    九十二年十二月四日縮刑期滿執行完畢。另經臺灣南投地方
    法院於九十年二月十六日以九十年度毒聲字第二二八號裁定
    定送觀察勒戒後，認有繼續施用毒品傾向，再經臺灣南投地
    方法院於九十年三月十四日以九十年度毒聲字第三二二號裁
    定令入戒治處所強制戒治一年，並於九十年八月二日停止戒
    治付保護管束，於九十一年三月十三日期滿執行完畢。其仍
    不知悔改，於強制戒治執行完畢期滿五年內，基於施用第一
    級毒品海洛因之概括犯意，自九十四年十月上旬某日起至九
    十五年三月十三日晚間九時許止，在臺中縣太平市之停車場
    內及臺中市○○○路○段十四號二樓等地，以其所有吸管將
    海洛因置入注射針筒內注射之方式，連續施用第一級毒品海
    洛因，約三日施用一次。另基於施用第二級毒品安非他命之
    概括犯意，自九十四年十月上旬某日起至九十五年一月十四
    日下午四時三十五分許採尿送驗回溯四日內某時止，在上址
    將以將安非他命置於玻璃吸食器上點火燒烤生煙吸取煙氣之
    方式，連續施用第二級毒品安非他命，約半個月施用一次。
    嗣於九十四年十一月十日晚間九時四十分許，在臺中市○○
    ○路○段十四號二樓為警查獲，並扣得其所有第一級毒品海
    洛因一包（淨重０．一三公克，空包裝重０．一九公克）、
    第二級毒品安非他命一包（毛重０．三公克）、其所有用以
    施用海洛因之吸管一支。復於九十五年一月十四日四時十分
    許在臺中市○○區○○路與五權西路口為臺中警察局第四分
    局警查獲採尿送驗結果，呈嗎啡及安非他命陽性反應。
二、案經臺中市警局第五分局報告臺灣臺中地方法院檢察署檢察
    官偵查起訴及本院依職權審理。
    理  由
一、訊據被告甲○○對於上揭時地連續施用第一級毒品海洛因多
    次及連續施用第二級毒品安非他命多次之犯行於本院審理中
    坦承不諱，被告為警查獲採尿送驗結果，呈嗎啡、安非他命
    陽性反應，有中山醫學大學附設醫院藥物濫用檢測中心確認
    結果報告一份在卷可參，為警查獲所扣得其所有第一級毒品
    海洛因一包經送驗結果，以送驗白粉含第一級第六項毒品海
    洛因成分淨重０．一三公克（空包裝重０．一九公克）等情
    ，有法務部調查局鑑定通知書一份在卷可參。足徵被告自白
    與現有事證相符，堪以採信。又被告因施用毒品案件，經臺
    灣南投地方法院於九十年二月十六日以九十年度毒聲字第二
    二八號裁定定送觀察勒戒後，認有繼續施用毒品傾向，再經
    臺灣南投地方法院於九十年三月十四日以九十年度毒聲字第
    三二二號裁定令入戒治處所強制戒治一年，並於九十年八月
    二日停止戒治付保護管束，於九十一年三月十三日期滿執行
    完畢一節，有刑案資料查註紀錄表及臺灣高等法院被告全國
    前案紀錄表各一件在卷可稽。本件事證已臻明確，被告前因
    強制戒制期滿釋放後五年內施用毒品犯行洵堪認定，應予依
    法論科。
二、按海洛因、安非他命分別係毒品危害防制條例第二條第二項
    第一款、第二款所定之第一級毒品、第二級毒品，不得非法
    施用，是核被告所為，係犯毒品危害防制條例第十條第一項
    之施用第一級毒品、及同條第二項之施用第二級毒品罪。被
    告分別因施用而持有第一級毒品海洛因、第二級毒品安非他
    命，其持有之低度行為應為施用之高度行為所吸收，均不另
    論罪。被告所為數次施用海洛因、安非他命毒品之行為，時
    間緊接，所犯罪名相同，各顯係基於概括之犯意為之，均為
    連續犯，爰依刑法第五十六條之規定以一罪論，並加重其刑
    。又起訴書並僅論及被告自九十四年十月上旬某日起至十一
    月九日止之施用第一、二級毒品之事實，其餘部分並未論及
    ，惟該部分犯行被告於本院審理中供明其確有施用第一、二
    級毒品，就起訴部分查獲後有還有經臺中市警局第四分局驗
    尿，驗尿前亦有施用毒品，第一級毒品海洛因施用至九十五
    年三月十三日晚間九時許等情，且此部分施用第一、二級毒
    品犯行與起訴部分犯行分別有連續犯裁判上一罪關係，本院
    自得併予審究。被告所犯連續施用第一級毒品、施用第二級
    毒品罪二罪之間，犯意各別，行為互殊，應予分論併罰。又
    被告前於八十六年間因違反肅清煙毒條例案件，經法院判處
    有期徒刑三年四月確定，刑期起算日為八十七年四月二十三
    日，於八十九年二月四日假釋付保護管束。另於八十七年間
    因違反肅清煙毒條例案件，經臺灣南投地方法院裁定送觀察
    勒戒後，分別經臺灣南投地方法院及本院於八十七年八月十
    二日及八十七年十一月十一日判決免刑確定。復於九十年間
    因施用第一、二級毒品案件，經臺灣南投地方法院於九十一
    年五月三十一日處有期徒刑八月、三月，應執行之刑有徒刑
    十月確定，另上開假釋經撤銷應執行殘刑有期徒刑一年六月
    十四日，並於九十年八月二十九日入監接續執行，於九十二
    年十二月四日縮刑期滿執行完畢等情，有刑案資料查註紀錄
    表及臺灣高等法院被告前案紀錄表各一件在卷可稽，其受有
    期徒刑執行完畢後，五年之內再犯本件有期徒刑以上之二罪
    ，為累犯，均應依刑法第四十七條之規定，遞加重其刑。爰
    審酌被告前已有施用毒品之素行，復經強制戒治及論罪科刑
    ，且再三為警查獲猶依然故我一再施用毒品，無視於毒品對
    於自身健康之戕害及國家對於杜絕毒品犯罪之禁令，然於本
    院審理中坦承犯行之犯後態度等一切情狀，量處如主文所示
    之刑，並定其應執行之刑。扣案海洛因一包（淨重０．一三
    公克，空包裝重０．一九公克）、第二級毒品安非他命一包
    （毛重０．三公克），應依毒品危害防制條例第十八條第一
    項前段沒收銷燬之。又吸管一支係被告所有且供施用第一級
    毒品海洛因所用之物，業據被告供明在卷，應依刑法第三十
    八條第一項第二款沒收之。
據上論斷，應依刑事訴訟法第二百七十三條之一第一項、第二百
九十九條第一項前段，毒品危害防制條例第十條第一項、第二項
、第十八條第一項前段，刑法第十一條、第五十六條、第五十一
條第五款、第四十七條、第三十八條第一項第二款，判決如主文
。
本案經檢察官楊忠城到庭執行職務。
中    華    民    國    95    年    3     月    28    日
                  刑事第十四庭  法  官  陳  葳
上正本證明與原本無異。
如不服本判決，應於收受本判決後十日內向本院提出上訴書狀，
其未敘述上訴理由者，並得於提起上訴後十日內向本院補提理由
書狀（均須按他造當事人之人數附繕本）「切勿逕送上級法院」
。
                                書記官  張雅如
中    華    民    國    95    年    3    月    30    日
附錄法條：
毒品危害防制條例第十條第一項
施用第一級毒品者，處六月以上五年以下有期徒刑。
第二項：
施用第二級毒品者，處三年以下有期徒刑。


司法院資訊處製作；財團法人民間司法改革基金會備份。
